# 三板企业审计报告已出，所得税汇算清缴调整了研发费用加计扣除费用，怎么做账，谢谢？

提问人：wx_5aa394f12854 时间：2018-03-10 16:20:54
三板公司审计报告已出，所得税汇算清缴调整了研发费用加计扣除费用，怎么做账，谢谢？

回答人：chenyiwei
应考虑是否属于前期差错，特别是最终确定的加计扣除金额小于原预计数的情况下。依据是否构成前期差错及其影响的重大与否确定是否追溯重述前期报表。

提问人：wx_5aa394f12854 时间：2018-03-11 21:57:13
陈版，如果审计报告未出是否可作为期后非调整事项披露？

回答人：chenyiwei
理论上可以，但实际上多数都是直接调整报表数据了。

提问人：wx_5aa394f12854 时间：2018-03-14 21:11:38
如果截至财务报告报出日，如果未尚未取得免税批复，在期后事项对该事项做了披露，在报告日后至企业所得税汇算清缴前取得免税批复的，财务报表需进行调整，审计报告需要重新出具的话，理论上也不属于会计差错？那年报披露事项是否需要重新经过董事会审议呢

回答人：chenyiwei
这类情况不是前期差错，应调整汇算清缴完成年度（下一年）的所得税费用。

提问人：刘艳峰 2008 时间：2019-03-01 16:03:01
陈版，我认为在审计过程注册会计师应当根据所得税的相关会计准则去考虑企业的各种税收政策，准确的计提所得税费用，随着国家取消了注册税务师，那么在这种情况下会计师更不应该依赖注册税务师的税审报告，而应当根据准则的规定，充分运用专业知识，目前我接触过的会计事务所，在审计时都不考虑公司的研发加计扣除费用。仅仅按照会计的账面数乘以税率去算所得税，导致审计报告出具后，跟实际汇算清缴的所得税常常不一致。这个问题怎么都跟审计沟通不清楚，反正审计就一条原则，如要考虑必须在审计报告出具前取得税审报告。导致公司现在必须每年去做什么税审报告（没审计之前企业不做税审）。遇到这种情况应当如何应对？

回答人：chenyiwei
这个问题也不能全怪CPA，也与很多地方税务机关在加计扣除方面的自由裁量权过大有关，导致审计上存在较大的不确定性，可能要等汇算清缴结束后再根据最终结果调整。